# 子公司处置并表的问题

提问人：skf123 时间：2022-03-09 21:59:52
陈版：
您好，我公司计划向参股子公司少数股东处置持有的参股子公司的股权，因我公司对子公司目前还有借款，考虑到目前子公司账面资金较为紧张，计划等子公司应收回款后再进行股权交割，处置价格已经确定，但回款周期可能会有 1 年。另外我公司不再参与子公司经营，方案签订后我公司也不再享受子公司之后的收益或亏损，但董事会席位我公司仍占多数。想向陈版请教：
我公司实际已不参与子公司的经营，也不享受子公司的收益或亏损，我公司是应该在签订处置协议后出表还是等股权处置后出表？谢谢！

回答人：chenyiwei
“出表”的日期应当是丧失对该子公司控制权的日期。如果在协议签订后保留股权和董事会席位的目的只是为了保证该笔往来借款本息的回收，本企业事实上已不再参与子公司的财务、经营等相关决策，也不再享有或承担其经营盈亏，且股权转让价格已确定，则本企业应自该协议生效之日起不再将该子公司纳入合并报表范围，而无需等到股权转让的法定登记手续的办理。